臺灣新竹地方法院刑事判決　　　　　　
                                      110年度易字第119號
公  訴  人  臺灣新竹地方檢察署檢察官
被      告  郭嘉琪


上列被告因毀損案件，經檢察官提起公訴（109年度偵字第12024
號），本院判決如下：
    主  文
郭嘉琪犯毀損他人物品罪，處拘役拾日，如易科罰金，以新臺幣
壹仟元折算壹日。
    事  實
一、郭嘉琪係郭○芬之胞妹，因故發生爭執，郭嘉琪竟基於毀損
    之犯意，於民國109年8月10日晚間8時許，在郭○芬位於新竹
    縣○○市○○街00巷0號住處2樓之房間內，以徒手將郭○芬所有
    之液晶電視機1台摔落地面，致液晶螢幕破裂而不堪用，足以
    生損害於郭○芬。
二、案經郭○芬訴由新竹縣政府警察局竹北分局報告臺灣新竹地
    方檢察署檢察官偵查後起訴。
    理  由
壹、證據能力部分：
    本院以下所引用之非供述證據，均與本件事實具有自然關連
    性，且核屬書證、物證性質，又查無事證足認有違背法定程
    序或經偽造、變造所取得等證據排除之情事，復經本院依刑
    事訴訟法第164 條、第165 條踐行物證、書證之調查程序，
    檢察官及被告對此部分之證據能力亦均不爭執，堪認有證據
    能力。　　
貳、認定事實之理由及依據
一、訊據被告郭嘉琪矢口否認上開犯行，辯稱：伊係翌(11)日始
    進入告訴人房間，不知何人毀損上開電視機等語。經查：
(一)告訴人郭○芬所有之液晶電視機1台於上開時間、地點遭人摔
    落地面，致液晶螢幕破裂事實，業據證人即告訴人郭○芬於
    本院審理中證述明確（見本院卷第101-107頁），此外，有
    現場照片8張（109偵12024卷第13至16頁）、手機錄音檔光
    碟1片（109偵12024卷證物袋內）等佐證之，此部分事實應
    可認定之。
(二)經本院當庭勘驗告訴人提出之手機錄音光碟內容為:
  1.錄音開始，被告郭嘉琪與其父親爭吵。
  2.7:00~8:00     被告離開錄音的房間，告訴人郭○芬與其父
                  母對話。
  3.8:00~8:06     有東西碎裂的聲響。
  4.8:06~8:40     告訴人郭○芬:「幹嘛」。
                  被告郭嘉琪: 「怎樣，再猖狂啊，再繼續報
　　　　　　　　  警啊」。
                  告訴人郭○芬: 「你跑到我房間幹甚麼，把
　　　　　　　　  我東西都摔壞」。
                  被告郭嘉琪: 「怎樣，囂張啊你」，隨後有
　　　　　　　　  腳步聲及甩門的聲音。
  5.8:48~9:04     告訴人郭○芬: 「她跑到我房間，把我東西
                  都摔壞，連電視，我桌上那些東西她全部都
                  掃掉，然後連電視也掃掉，都掃壞了」。
  6.9:26~10:26    有電話按鍵的聲音，旁邊其母親以台語說: 
                 「叫警察不好啦，這樣來就只有每天一直煩 
                    一直煩啦」。
                  告訴人郭○芬: 「她要為她的行為負責」隨
　　　　　　　　  後有掛掉電話的聲音，「她揮一隻手，我多
　　　　　　　　  少東西全部都壞掉了，其父親以台語說話，
　　　　　　　　  繼續有電話按鍵的聲音。
  7.10:27~10:54   告訴人郭○芬: 「只有法律制裁得了她，沒
                  有任何人制裁得了她」其父親以台語說話，
                  繼續有電話按鍵的聲音。
  8.11:26~13:30   告訴人郭○芬: 「把我那保養品整個一整桌
                  全部都掃掉，然後出門前，把我那，連電視
                  都掃下來」、「整個那個畫面都不行了啊」
　　　　　　　　　、「我剛剛還故意在這裡講，因為我就想說
                  ，我跟她講說我有報警了，說我希望她之後
                  可以不要再這樣了，結果她上去還是這樣」
                  、「她不是只有果皮這樣倒下去，她是先用
                  果皮這樣整個車子都抹得亂七八糟的」、「
                  不是每個人都要照她的規則走，她的方式我
                  也不喜歡，但是我也沒有念過她」，繼續有
                  電話按鍵的聲音。
  9.13:31~14:10   告訴人郭○芬: 「我報警是為了保護我自己
                  ，我不知道她哪一步會對我傷害」、「所有
                  人都要照著她的規則走」。
  10.14:11~15:40  告訴人郭○芬: 「你好，我要報案，那個我
                  今天早上有打電話說我妹把那個果皮整個弄
                  到我車上，然後她現在啊到我房間把我的東
                  西啊都打翻掉了，然後連電視整個也都打壞
                  了，對，新光街**巷*號(詳細住址詳卷），
                  對... ，我不知道他有甚麼精神疾病，她，
                  對啊，在她房間，對啊，很多東西啊，壞掉
                  啦，因為她都掃到地上去，對啊，551****
                  ，對，或者是我的手機0933******，好，麻
                  煩你謝謝」。等語（見本院卷第99至101頁
                  ）
(三)證人即告訴人郭○芬於本院111年3月21日審判筆錄中稱:「（
    妳所住房屋是怎樣的房子？）是三層樓的透天，我的房間在
    2 樓。」、「（妳之前有報案表示109年8月10日晚間8 時許
    ，被告到妳房間把妳房間內梳妝台上面的物品及房間內電視
    推落地面而有損壞，是否如此？）對。」、「（剛剛當庭勘
    驗的錄音光碟，是妳用什麼方式錄音的？）手機。」、「（
    為何會錄音？）因為郭嘉琪開始跟我爸爸大小聲，我怕會有
    什麼事情發生，我其實當時已經先上2 樓了，是聽到被告跟
    我爸爸爭吵的聲音這麼大聲我才下樓並拿手機開啟錄音。」
    、「（請敘述當天發生衝突的經過？）當天我下班，然後我
    在1 樓客廳跟我爸爸說，早上我要出門時有人用果皮丟在我
    車子車頂還有前擋風玻璃，然後我就上樓了，然後我爸爸認
    為是郭嘉琪，所以爸爸問郭嘉琪為何要這樣子，他們就開始
    起爭執，我從2 樓聽到聲音就下樓，其餘所有過程都在錄音
    檔裡面了，事情經過就是我上去2 樓，然後他們在1 樓爭吵
    ，我就拿著手機下來錄音，他們爭吵一陣子之後，郭嘉琪就
    上樓，我跟我父母在1 樓的時候就突然聽到樓上有一些東西
    被打翻的聲音，我就趕快跑上樓，就發現郭嘉琪在我房間內
    ，把我化妝台上的東西都掃下來，然後我問郭嘉琪，郭嘉琪
    還是很囂張的樣子，郭嘉琪離開我房間前也把電視打下來，
    螢幕整個都破掉了，之後郭嘉琪就回她房間，我下樓到1 樓
    去跟我父母講，然後就報警，後面警察過來，他們有到我房
    間拍照。」、「（妳在1樓跟妳父母談話時聽到2樓疑似有物
    品摔落的聲音，對嗎？）對。」、「（當時妳的手機有拿在
    身上繼續錄音嗎？）我是從郭嘉琪跟我爸爸在1樓爭吵的時
    候、我從2樓要下來的時候開始開錄音的，然後我就把手機
    拿在手上跟著我。」、「（依據剛剛手機的錄音勘驗結果，
    有一段是妳有問說「幹嘛」，然後郭嘉琪講「再囂張啊妳」
    ，這時是怎樣的情況？）是我上2 樓發現郭嘉琪跑進我房間
    做破壞，所以我才這樣問她。」、「（請求提示109年度偵
    字第12024號卷第14頁編號3、4照片並令其辨識）這就是妳
    所講郭嘉琪侵入妳房間，把妳梳妝台上物品打翻的狀態嗎？
    ）（閱覽後答）對，編號3就是我梳妝台物品被打翻的狀況
    ，編號4就是我的液晶電視被摔落的狀況。」、「（妳第一
    時間到妳2 樓房間查看時，當時液晶電視還沒被翻落嗎？）
    對，當時郭嘉琪在我梳妝台那邊把東西掃下來，然後我上樓
    發現她之後，郭嘉琪要離開我房間的時候，液晶電視在郭嘉
    琪要出去的右手邊，郭嘉琪才用手把液晶電視掃下來。」、
    「（所以妳有親眼看到郭嘉琪要離開你房間時，順手用她的
    右手把妳房間的液晶電視翻落嗎？）有，我有親眼看到。」
    、「（當時妳如何反應？）那時候郭嘉琪就立刻回她房間關
    上門了，郭嘉琪的房間也在2 樓，在我的房間隔壁。」、「
    （然後郭嘉琪進她房間之後，妳才下樓跟父母說發生何事，
    然後才報警嗎？）對。」；「（依據剛剛妳回答檢察官的內
    容，妳確實有親眼看到郭嘉琪以手把液晶電視撥落在地面上
    ，是否如此？）對。」、「（郭嘉琪是怎麼撥的？）電視機
    在郭嘉琪右手方，郭嘉琪要走出去的時候順手用右手單手將
    電視機撥落地上。」、「（當場妳的反應為何？）郭嘉琪就
    立刻進她房間了，我就下去樓下跟我爸媽說。」、「（當下
    妳沒有問郭嘉琪說為何把妳電視撥下來嗎？）因為電視機在
    門口，郭嘉琪一把電視機撥落之後就走出我房間、就進她房
    間了，接著我就下樓跟我父母講這件事。」、「（電視機大
    概買幾年了？購買價格為何？）應該是壹萬塊以內，應該是
    在五年內。」等語（見本院卷第102至104頁、106至107頁）
    。上揭事實業據證人即告訴人郭○芬證述明確，而其證述對
    於爭執發生之源由、過程等相關細節證述明確，其內容已具
    體證述就被告本件犯行之經過、以徒手之方式毀損該液晶電
    視，且其證述亦與告訴人郭○芬房內液晶電視遭摔毀後報警
    並經警前往現場攝得之現場照片8張相符。輔以告訴人房內
    液晶電視於遭被告摔毀後以手機錄音蒐證，經由本院當庭播
    放勘驗，其中告訴人質問被告為何摔壞其物品時，被告當場
    並未否認或質疑告訴人隨意誣陷，而係反嗆說「怎樣，囂張
    啊你」等情，有上開本院勘驗結果在卷可稽，以被告與告訴
    人當時互相對立衝突、情緒不佳之情況下，及手機錄音中二
    人互相責罵之情形觀之，被告若非確有毀損之舉，豈會對告
    訴人之指責不為當場立即辯白或澄清，反而回稱「怎樣，囂
    張啊你」，故由證人即告訴人先後回答內容觀之，亦可見已
    有默認確出手毀損物品，是故告訴人證述被告故意摔毀其液
    晶電視一節，顯非虛妄，自足以採信。
(四)綜上，事證明確，被告毀損犯行堪以認定，應依法論科。
二、論罪科刑:
(一)核被告郭嘉琪所為，係犯刑法第354 條之毀損罪。
(二)爰審酌被告郭嘉琪與告訴人郭○芬為親姊妹，二人又同住一
    處，理應互相忍讓、尊重，惟二人平日相處不睦，為被告及
    告訴人均陳明在卷，已生齟齬，今因細故發生爭執，被告不
    知收斂脾性，竟將告訴人房間內之液晶電視摔毀，使雙方更
    生嫌隙，復否認犯行，且未與告訴人和解，獲取告訴人原諒
    ，及其犯罪之動機、方法、手段、所生危害專科畢業之教育
    程度，目前無業等一切情狀，量處如主文所示之刑，並諭知
    易科罰金之折算標準，以示懲儆。
據上論斷，應依刑事訴訟法第299條第1項前段，判決如主文。
本案經檢察官馮品捷提起公訴，檢察官黃嘉慧到庭執行職務。
中　　華　　民　　國　　111 　年　　4 　　月　　11　　日
                  刑事第十庭  法  官  李毓華
以上正本證明與原本無異。
如不服本判決應於收受本判決後20日內向本院提出上訴書狀，上
訴書狀應敘述具體理由。上訴書狀未敘述上訴理由者，應於上訴
期間屆滿後20日內補提理由書狀於本院(均須按他造當事人之人
數附繕本)「切勿逕送上級法院」。告訴人或被害人如對於本判
決不服者，應具備理由請求檢察官上訴，其上訴期間之計算係以
檢察官收受判決正本之日期為準。
中　　華　　民　　國　　111 　年　　4 　　月　　13　　日
                              書記官  劉文倩

附錄本案論罪科刑法條：　
中華民國刑法第354條
毀棄、損壞前二條以外之他人之物或致令不堪用，足以生損害於
公眾或他人者，處 2 年以下有期徒刑、拘役或 1 萬 5 千元以
下罰金。